臺灣臺中地方法院刑事判決　　　　　　　100年度易字第777號
公　訴　人　臺灣臺中地方法院檢察署檢察官
被　　　告　紀志忠　48歲民.
上列被告因竊盜案件，經檢察官提起公訴（99年度偵緝字第1633
號），本院判決如下：
    主    文
本件公訴不受理。
    理    由
一、公訴意旨如附件起訴書所載。
二、按告訴或請求乃論之罪，未經告訴、請求或其告訴、請求經
    撤回或已逾告訴期間者，應諭知不受理判決；前開判決，得
    不經言詞辯論為之，刑事訴訟法第303 條第3 款、第307 條
    分別定有明文。
三、本件被告紀志忠因竊盜案件，經檢察官提起公訴，因認被告
    係犯刑法第320 條第1 項之普通竊盜罪。惟查：
(一)、本案失竊之現金新臺幣1 萬5600元、身分證1 張、敬老卡1
    張、K 金戒指及珍珠項鍊等物，均係被害人王豐梅所有之物
    ，且由其本人親自負責保管等情，業據王豐梅及其女紀沂榛
    分別於本院審理時陳述明確。另據被告紀志忠於民國99年8
    月19日檢察官偵訊時所供稱：告訴人即紀沂榛係伊叔叔的女
    兒等語（見99年度偵緝字第1633號卷第35頁）；核與證人王
    豐梅於本院100 年5 月20日審理時所證述：「（紀志忠的父
    親跟你先生是何關係？）親兄弟。」、「（紀志忠的父親要
    如何稱呼你先生？）親兄弟，紀志忠的父親是大哥，我先生
    排行第2 ，總共有4 個兄弟」、「（紀志忠的父親的父親與
    你先生的父親是否為同1 人？）對」等語相符（見本院卷第
    62頁反面至第63頁）；再者被告之祖父紀鐘生有4 子，長子
    紀聯合，次子紀守，而紀聯合為被告之父，紀守為被害
    人王豐梅之夫等節屬實，亦有臺中市梧棲區戶政事務所100
    年5 月26日中市梧戶字第1000001663號函檢附之紀沂榛及紀
    鐘之全戶戶籍謄本各1份在卷足憑。是被告紀志忠與被害人
    王豐梅間具有3等旁系姻親關係，洵堪認定。
(二)、被告紀志忠被訴竊盜被害人王豐梅所有之上開物品，渠等間
    具有3 等旁系姻親之關係，依刑法第324 條第2 項規定，親
    屬間（即直系血親、配偶、同財共居親屬、五親等內血親或
    三等親內姻親之間）之竊盜案件，須告訴乃論。然警方均未
    曾傳喚王豐梅到案，而檢察官雖曾傳喚王豐梅，惟王豐梅卻
    始終未到案，王豐梅亦未具狀對被告提出竊盜之告訴，且王
    豐梅於本院審理時明白證稱：伊沒有對紀沂榛表示要對紀志
    忠提出告訴等語在卷（見本院卷第63頁反面）綦詳。雖被害
    人王豐梅之女紀沂榛曾於警詢中表明對被告提出竊盜告訴，
    然紀沂榛既非被害人，亦未受被害人王豐梅之委任，代理被
    害人王豐梅對被告提出竊盜之告訴，自無告訴之權利。是以
    ，綜合上開說明，被告所涉犯竊盜罪，並未經合法告訴，依
    首揭說明，本件爰不經言詞辯論，逕為不受理判決之諭知。
據上論斷，應依刑事訴訟法第303 條第3 款、第307 條，判決如
主文。
中    華    民    國    100   年    7     月    11    日
                        刑事第十庭  法  官  楊萬益
以上正本證明與原本無異。
如不服本判決應於收受送達後10日內向本院提出上訴書狀，並應
敘述具體理由；其未敘述上訴理由者，應於上訴期間屆滿後20日
內向本院補提理由書（均須按他造當事人之人數附繕本）「切勿
逕送上級法院」。
                                    書記官  譚系媛
中    華    民    國    100   年    7     月    11    日
附  件
臺灣臺中地方法院檢察署檢察官起訴書                  基股
                                    99年度偵緝字第1633號
    被      告  紀志忠  男  48歲（民國○○年○○月○○日生）
                        籍設臺中市梧棲區○○○○○路1段
                        650巷29號
                        現居臺中市大肚區○○○街28號
                        國民身份證統一編號：Ｚ000000000號
上列被告因竊盜案件，業經偵查終結，認應提起公訴，茲將犯罪
事實及證據並所犯法條分敘如下：
        犯罪事實
一、紀志忠前因竊盜案件，經臺灣臺中地方法院以97年度沙簡字
    第855號判決判處有期徒刑3月及拘役55日確定，於民國98年
    2月4日入監執行，同年5月3日有期徒刑執行完畢，嗣接續執
    行拘役刑期，於同年6月27日執行期滿。詎其仍不知悔改，
    復意圖為自己不法之所有，於99年1月29日上午10時29分許
    ，趁紀沂榛不在家且大門未上鎖之際，進入臺中縣梧棲鎮（
    現改制為臺中市梧棲區○○○路○段650巷27號紀沂榛住處（
    侵入住宅部分，未據告訴），行竊紀沂榛之母王豐梅所有之
    現金新臺幣1萬5600元、身份證1張、敬老卡1張、K金戒指及
    珍珠項鍊等物，得手後逃逸。嗣紀沂榛及王豐梅返家發現財
    物遭竊，經調閱家中監視錄影畫面，發現係紀志忠所為而報
    警查獲。
二、案經臺中縣警察局（現改制為臺中市政府警察局）清水分局
    報告偵辦。
        證據並所犯法條
一、訊據被告紀志忠矢口否認有何竊盜犯行，辯稱伊並未竊取王
    豐梅之財物，監視錄影畫面中行竊之男子並非伊等語。然查
    ，上揭犯罪事實，業據證人紀沂榛於警詢及本署偵查中指述
    綦詳，且有犯罪現場監視錄影翻拍畫面在卷可參，且經比對
    監視錄影畫面中行竊男子之面貌輪廓與被告身份證上照片之
    外貌極其相似，有被告之身份證彩色影本附卷可參。可見被
    告上開所辯，顯為卸責之詞，而與事實不符。本件事證明確
    ，被告犯嫌，堪予認定。
二、核被告所為，係犯刑法第320條第1項竊盜罪嫌。被告前曾受
    有期徒刑執行完畢，有本署刑案資料查註紀錄表1份在卷足
    憑，其於有期徒刑執行完畢後，5年內故意再犯有期徒刑以
    上之罪，為累犯，請依刑法第47條第1項加重其刑。
三、依刑事訴訟法第251條第1項提起公訴。
    此  致
臺灣臺中地方法院
中    華    民    國   100    年    1     月    18    日
                              檢  察  官  李翠玲
本件正本證明與原本無異
中    華    民    國   100    年    2     月    8     日
                              書  記  官  洪堯峰
附錄本案所犯法條全文
中華民國刑法第320條（普通竊盜罪、竊佔罪）
意圖為自己或第三人不法之所有，而竊取他人之動產者，為竊盜
罪，處5  年以下有期徒刑、拘役或 5 百元以下罰金。
意圖為自己或第三人不法之利益，而竊佔他人之不動產者，依前
項之規定處斷。
前二項之未遂犯罰之。